臺灣屏東地方法院刑事判決　　　　　　　　　　　　　　九十一年度訴更字第一號
　　公　訴　人　臺灣屏東地方法院檢察署檢察官
　　被　　　告　乙○○
右列被告因違反毒品危害防制條例案件，經檢察官提起公訴（八十九年度偵字第二０
三號），本院判決後公訴人提起上訴，經臺灣高等法院高雄分院撤銷發回，本院判決
如左：
    主  文
乙○○持有第一級毒品，累犯，處有期徒刑肆月，如易科罰金，以佰元折算壹日；
又持有第二級毒品，累犯，處有期徒刑月，如易科罰金，以佰元折算壹日。應執
行有期徒刑陸月，如易科罰金，以佰元折算壹日。
扣案之海洛因淨重零點貳壹公克及安非他命毛重貳貳點壹公克，均沒收銷燬之。
    事  實
一、乙○○前因違反麻醉藥品管理條例案件，經法院分別判處有期徒刑七月及五年十
    月，經定執行刑六年二月，民國八十五年二月十七日縮短刑期假釋出獄，八十八
    年六月五日甫執行完畢。詎不知悔改，明知海洛因、安非他命分別屬於毒品危害
    防制條例第二條第二項第一款、第二款之第一級、第二級毒品，不得非法持有，
    竟在八十八年十二月二十九日下午三時許（公訴人誤載八十九年十二月二十九日
    下午四時許），在屏東縣南州鄉○○村○里路一０四之一號住宅內，持有甲○○
    （經本院合法傳喚不到，將發佈通緝）所交付欲交予姓名年籍不詳綽號「黑仔」
    之男子海洛因一包用以扺債，及同時於同日下午一時許（公訴人誤載為與上述時
    間同）持有姓名年籍不詳綽號「世昌」之男子所交付寄放於前址之安非他命七小
    包，嗣因警方查獲甲○○持有其他第一級海洛因及其他第二級安非他命之毒品（
    此部分，經本院合法傳喚不到，將發佈通緝），同時查獲上情，並扣得上揭海洛
    因一包（淨重０．二一公克）、安非他命七包（毛重二二．一三公克）。
二、案經屏東縣警察局東港分局報請臺灣屏東地方法院檢察署檢察官偵查起訴。
    理  由
一、訊據被告乙○○對於持有第一級毒品海洛因之事實坦承不諱，對於持有第二級毒
    品安非他命之事實則矢口否認，並辯稱：安非他命係買回來自己要施用的，因怕
    不能交保，之前才那樣說云云。經查：被告持有海洛因部分，核與共同被告甲○
    ○之供述情節相符，此外，復有扣案之海洛因一包（淨重０．二一公克），及法
    務部調查局八十九年一月二十四日陸字第八九一三二００六號之鑑定通知書鑑
    定該白粉含有海洛因成分，有該鑑定通知書在卷（參偵查卷第五十六頁）可稽，
    被告此部分自白堪認與事實相符。另就持有安非他命部分，被告於警詢中供稱：
    查獲之安非他命六小包是住在崁頂鄉港東村姓名「世昌」所寄放在我現住處的，
    另一小包安非他命是我向「世昌」以新台幣仟元所購買的，作為本身吸食所用
    的（參八十八年十二月二十九日警詢筆錄），嗣於警詢中供稱：被查獲的安非他
    命是「羅世昌」的，在警詢所供是亂說的，因警察打我，所以才承認其中一包是
    我的（參偵查卷第四十二頁）各等語，被告於警詢及偵查中之供述，與事實發生
    之時間較接近，受外力之影響程度較低，應與事實真相較近，其持有安非他命之
    事實，甚為明確。被告於警詢中供稱其中一包係自己的，觀之查獲當日所攝之照
    片（參偵查卷第十七頁、第十九頁），其七包安非他之包裝外觀並何差異，且據
    證人羅世昌證稱並未售予安非他命予被告（參偵查卷第四十九頁反面），而被告
    又未能具體說明係向何人購買，被告於警局所述有一包係自己施用云云，難謂有
    據，自不足採。再者，被告於查獲時所採集之尿液經屏東縣衛生局八十九年一月
    十二日屏縣衛檢六字第八九０００一號煙毒及麻醉藥品類委託檢驗結果通知書檢
    驗出呈甲基安非他命陽性、嗎啡陽性之反應（參偵查卷第六十九頁），於八十九
    年七月六日令入戒治處所施以觀察勒戒，因有繼續施用傾向，八十九年八月七日
    施以強制戒治，被告於觀察勒戒期間，在本院審理時卻改稱：七包安非他命是我
    的（參本院八十九年訴字第四二０號卷第十七頁，八十九年八月十六日訊問筆錄
    ）；是買回來要自己吸的（參本院卷九十一年四月二日審判筆錄）各等語，被告
    於本院二次審理時更易前詞，而供稱係自己施用所購買的云云，顯係事後受戒治
    同伴影響所為卸責之詞，顯難採信。此外，復有證人即查獲員警陳照榮之證述可
    參，及行政院衛生署管制藥品管理局管檢字第八五四八三號檢驗成績書檢驗出
    含有甲基安非他命，有該檢驗成績書（參偵查卷第八十三頁）在卷足稽，又有臺
    灣屏東地方法院法務部在監在押資料表附卷足憑，且有扣案之安非他命七包（毛
    重二二．一三公克）可佐。本件事證已臻明確，被告持有第一級、第二級毒品之
    犯行均堪認定，應依法論科。
二、按海洛因及安非他命分別為毒品危害防制條例第二條第一項第一款、第二款所定
    之第一級及第二級毒品，不得非法持有。核被告乙○○所為，係犯毒品危害防制
    條第十一條第一項持有第一級毒品及同條第二項持有第二級毒品罪。被告所犯上
    開持有第一級毒品及持有第二級毒品二罪，犯意各別，行為互殊，應分論併罰。
    又被告曾因違反麻醉藥品管理條例案件，經法院分別判處有期徒刑七月及五年十
    月，八十五年二月十七日縮短刑期假釋出獄，八十八年六月五日甫執行完畢，有
    臺灣高等法院被告全國前案紀錄表及臺灣屏東地方院檢察署刑案資料查註紀錄表
    各乙份在卷可按，其五年之內再犯此有期徒刑以上刑之本罪，為累犯，應依法加
    重其刑。爰審酌被告正值青壯竟不思進取、其品行、持有毒品動機、持有毒品數
    量、目的、手段、智識程度、犯罪所生危害，及犯罪後態度等一切情狀，分別量
    處如主文所示之刑，及分別諭知易科罰金之折算標準，並定其應執行之刑，及諭
    知易科罰金之折算標準，以資儆懲。
三、扣案之第一級毒品海洛因淨重０．二一公克及第二級毒品安非他命毛重二二．一
    三公克，依毒品危害防制條例第十八條第一項規定，不問屬於犯人與否，均沒收
    銷燬之。
據上論斷，應依刑事訴訟法第二百九十九條第一項前段，毒品危害防制條例第十一條
第一項、第二項、第十八條第一項，刑法第十一條、第四十七條、第四十一條第一項
、第五十一條第五款，罰金罰鍰提高標準條例第二條，判決如主文。
本案經檢察官蔣忠義到庭執行職務
中      華      民      國      九十一      年      四      月    九    日
                                      臺灣屏東地方法院刑事第二庭
                                          審判長法  官  吳永宋
                                                法  官  陳松檀
                                                法  官  李淑惠
右正本證明與原本無異。
對於本判決如有不服應於收受送達後十日內向本院提出上訴書狀上訴於台灣高等法院
高雄分院並按他造當事人之人數附具繕本。
                                          書記官        魏慧夷
中      華      民      國      九十一      年      四      月    九    日
附錄論罪法條
毒品危害防制條例第十一條
持有第一級毒品者，處三年以下有期徒刑、拘役或新台幣五萬元以下罰金。
持有第二級毒品者，處二年以下有期徒刑、拘役或新台幣三萬元以下罰金。
持有專供製造或施用毒品之器具者，處一年以下有期徒刑、拘役或新台幣一萬元以下
罰金。
